臺灣高雄地方法院刑事判決　　　　　　　94年度訴字第1321號
公　訴　人　臺灣高雄地方法院檢察署檢察官
被　　　告　甲○○　男　33歲.
上列被告違反毒品危害防制條例案件，經檢察官提起公訴（94年
度毒偵字第1928號），本院合議庭裁定由受命法官獨任進行簡式
審判程序，判決如下：
    主  文
甲○○施用第一級毒品，處有期徒刑陸月，如易科罰金，以佰
元折算壹日。扣案之第一級毒品海洛因貳小包（淨重零點貳柒公
克，空包裝重零點伍公克）沒收銷燬之。
    事  實
一、甲○○前因施用毒品案件，由本院以91年度毒聲字第8297號
    號裁定送觀察、勒戒，認有繼續施用毒品傾向，復經本院以
    92年毒聲字第4493號裁定令入戒治處所施以強制戒治1 年，
    嗣於民國93年2 月17日停止戒治出所，而於93年7 月14日因
    交付保護管束期滿而執行完畢，並經臺灣高雄地方法院檢察
    署（下稱高雄地檢署）檢察官於93年3 月4 日以92年度毒偵
    緝字第418 號為不起訴處分確定。詎其仍不知悔改，復基於
    施用第一級毒品海洛因之犯意，於94年1 月29日凌晨4 時許
    ，在位於高雄市○○路與六合路交岔路口之錢櫃KTV 包廂內
    ，以將海洛因摻入香煙內點燃吸食之方式，施用第一級毒品
    海洛因1 次。嗣於同日19時40分許，乘坐其女友許銘津所駕
    駛車牌號碼8A-5269 號自用小客車，行經高雄縣林園鄉○○
    ○路64號前，因行跡可疑，為警盤查，並經許銘津同意搜索
    ，而在上揭自小客車之駕駛座旁置物箱內，扣得許銘津所持
    有之海洛因2 包（淨重0.27公克，空包裝重0.35公克），復
    經甲○○同意採尿送驗後，始知上情。
二、案經高雄市政府警察局小港分局報請臺灣高雄地方法院檢察
    署檢察官偵查起訴。
    理  由
壹、程序部分：本件被告甲○○所犯為死刑、無期徒刑或最輕本
    刑為3 年以上有期徒刑以外之罪，其於準備程序中就被訴事
    實為有罪之陳述，經法官告知簡式審判程序之旨，並聽取公
    訴人及被告之意見後，依刑事訴訟法第273 條之1 第1 項規
    定，裁定由受命法官獨任進行簡式審判程序，合先敘明。
貳、實體部分：
一、上揭事實，已據被告於本院審理中坦承不諱，且其於94年1
    月29日所採驗之尿液，經送往高雄市立凱旋醫院以GC/MS 方
    法（氣相層析/ 質譜儀法）檢驗，結果確呈第一級毒品海洛
    因代謝後嗎啡之陽性反應，此有該醫院94年2 月24日濫用藥
    物尿液檢驗報告1 份附卷可稽（參94年毒偵字第1928號卷第
    6 頁）；另扣案之不明粉末2 小包，經送往法務部調查局鑑
    定，結果均確含第一級毒品海洛因成分，此有該局調科壹字
    第220020043 號鑑定通知書1 紙在卷可憑（參本院卷第35頁
    ），足認被告上開自白確與事實相符，洵堪採為論罪科刑之
    依據。
二、又被告前因施用毒品案件，由本院以91年度毒聲字第8297號
    號裁定送觀察、勒戒，認有繼續施用毒品傾向，復經本院以
    92年毒聲字第4493號裁定令入戒治處所施以強制戒治1 年，
    嗣於民國93年2 月17日停止戒治出所，而於93年7 月14日因
    交付保護管束期滿而執行完畢，並經高雄地檢署檢察官於93
    年3 月4 日以92年度毒偵緝字第418 號為不起訴處分確定等
    情，有臺灣高等法院被告全國前案紀錄表、被告刑案資料查
    註紀錄表、全國施用毒品案件紀錄表各1 份在卷可佐，被告
    於強制戒治執行完畢釋放後，5 年內再為本件施用毒品犯行
    ，自應依法論罪科刑。是以本件事證明確，被告犯行堪以認
    定。
三、按海洛因係毒品危害防制條例第2 條第2 項第1 款所稱之第
    一級毒品，是被告施用海洛因之行為，係犯該條例第10條第
    1 項之施用第一級毒品罪。被告持有第一級毒品，嗣進而施
    用之，持有之低度行為應為施用之高度行為所吸收，不另論
    罪。
四、爰審酌被告前已因施用毒品案件經觀察、勒戒及強制戒治，
    本應徹底戒除毒癮，不料其竟仍繼續施用毒品，已如上述，
    顯見其並無戒除毒害之決心，本不宜寬貸，惟念其施用毒品
    乃自戕一己之身體健康，並具有病患性人格之特質，行為本
    身對社會所造成之危害並非直接、巨大，且犯後終知能坦承
    犯行等一切情狀，量處如主文所示之刑，並諭知易科罰金之
    折算標準，以資懲儆。
五、末按查獲之第一、二級毒品及專供製造或施用第一、二級毒
    品之器具，不問屬於犯人與否，均沒收銷燬之，毒品危害防
    制條例第18條第1 項前段定有明文。查扣案之不明粉末2 小
    包，然經鑑定結果確含第一級毒品海洛因之成分，業如上述
    ，且該包裝袋因與其內之毒品業已無法析離，應將之同視為
    第一級毒品，從而雖被告否認扣案之海洛因2 小包為其所有
    ，仍應併依上開規定宣告沒收銷燬之。而鑑驗所耗損之毒品
    ，既已費失，自無庸宣告沒收銷燬。
據上論斷，應依刑事訴訟法第273 條之1 第1 項、第284 條之1
、第299 條第1 項前段，毒品危害防制條例第10條第1 項、第18
條第1 項前段，刑法第11條、第41條第1 項前段，罰金罰鍰提高
標準條例第2 條，判決如主文。
本案經檢察官乙○○到庭執行職務
中　　華　　民　　國　　94　　年　　6 　　月　　30　　日
                  刑事第二庭    法　官  李育信
以上正本證明與原本無異。
如不服本判決，應於收受送達後10日內向本院提出上訴書狀。
中　　華　　民　　國　　94　　年　　6 　　月　　30　　日
 　　　　　　　　　　　　       書記官  洪生輝
附錄本案論罪科刑法條：
毒品危害防制條例第10條
施用第一級毒品者，處6 月以上5 年以下有期徒刑。
